【裁判字號】    95,上訴,228
【裁判日期】    950713
【裁判案由】    毒品危害防制條例
【裁判全文】
臺灣高等法院刑事判決                 95年度上訴字第228號
上  訴  人
即  被  告  甲○○
指定辯護人  義務辯護人  羅子武律師
上列上訴人因毒品危害防制條例案件，不服臺灣宜蘭地方法院94
年度訴字第97號，中華民國94年10月25日第一審判決（起訴案號
：臺灣宜蘭地方法院檢察署93年度偵字第1565號：移送併辦案號
94年偵字第3440號），提起上訴，本院判決如下：
    主  文
原判決關於販賣第一級毒品、販賣第二級毒品及定執行刑部分，
均撤銷。
甲○○共同連續販賣第一級毒品，累犯，處無期徒刑，褫奪公權
終身。扣案如附表肆編號(一)所示之第一級毒品，沒收銷燬之；如
附表伍編號(一)所示之毒品外包裝、門號0000000000號行動電話
SIM卡壹張、販賣第一級毒品所得新臺幣伍萬玖仟元，均沒收；
販賣第一級毒品所得如全部或一部不能沒收時，以其財產抵償之
。又共同連續販賣第二級毒品，累犯，處有期徒刑捌年；扣案如
附表肆編號(二)所示之第二級毒品，沒收銷燬之；如附表伍編號(二)
之毒品外包裝、門號0000000000號行動電話SIM卡壹張、販賣第
二級毒品所得新臺幣伍萬捌仟元，均沒收；販賣第二級毒品所得
如全部或一部不能沒收時，以其財產抵償之。
其他上訴駁回。
上揭第二項撤銷改判部分及第三項上訴駁回部分所處之刑，應執
行無期徒刑，褫奪公權終身。扣案如附表肆編號(一)、(二)所示之第
一級毒品、第二級毒品，均沒收銷燬之；如附表伍編號(一)、(二)所
示之毒品外包裝、門號0000000000號行動電話SIM卡壹張、販賣
第一、二級毒品所得新臺幣拾壹萬柒仟元，均沒收；販賣第一、
二級毒品所得如全部或一部不能沒收時，以其財產抵償之。
    事  實
一、甲○○曾因施用毒品案件，經臺灣宜蘭地方法院於民國（下
    同）88年12月23日，以88年度易字第345號判決判處有期徒
    刑7月；又因施用毒品案件，經同法院於89年6月14日，以89
    年度易字第72號判決判處有期徒刑1年；上揭二罪再經同法
    院於90年4月23日，以90年度聲字第418號裁定應執行刑為有
    期徒刑1年6月，而於91年5月17日因縮短刑期執行完畢出監
    。
二、甲○○意圖營利，基於販賣第二級毒品安非他命之概括犯意
    ，先由甲○○於不詳時間、地點，向不詳姓名之人販入第二
    級毒品安非他命，再以行動電話作為對外聯絡販賣之工具，
    連續為下列販出第二級毒品安非他命之行為：
  (一)甲○○與李漢傑（販賣第二級毒品罪部分，業經原審判處有
    期徒刑柒年陸月確定）共同意圖營利，基於販賣第二級毒品
    安非他命之概括犯意聯絡，於販入第二級毒品安非他命後，
    交由李漢傑，在如附表壹編號1、2、3所示之時間及地點，
    將如附表壹編號1、2、3所示金額之第二級毒品安非他命，
    連續分別販賣予林川貿、林台得、游錦文多次（各次販出之
    時間、地點、金額及買受人，分別詳如附表壹編號1、2、3
    所載）。
  (二)甲○○自己一人在如附表壹編號4所示之時間及地點，將如
    附表壹編號4所示金額之第二級毒品安非他命，販賣予藍文
    宏1次（販出之時間、地點、金額，詳如附表壹編號4所載）
    。
  (三)甲○○與程國慶（由原法院另案審理）共同意圖營利，基於
    販賣第二級毒品安非他命之概括犯意聯絡，於販入第二級毒
    品安非他命後，交由程國慶，在如附表壹編號5所示之時間
    及地點，將如附表壹編號5所示金額之第二級毒品安非他命
    ，連續販賣予諶俊強多次（販出之時間、地點、金額，詳如
    附表壹編號5所載）。
  (四)甲○○與陳英蘭（由原法院另案審理）共同意圖營利，自94
    年農曆年起至94年4月1日止，基於販賣第二級毒品安非他命
    之概括犯意聯絡，於甲○○販入第二級毒品安非他命後，交
    由陳英蘭，在如附表貳所示之時間及地點，將如附表壹編號
    5所示金額之第二級毒品安非他命，連續販賣予江阿真多次
    ，約每週一次，每次3,000元（販出之時間、地點、金額，
    詳如附表貳所載）。
  (五)甲○○與程國慶（由原法院另案審理）共同意圖營利，基於
    販賣第二級毒品安非他命之概括犯意聯絡，於94年2月間某
    日及94年3月18日，由甲○○販入第二級毒品安非他命後，
    交由程國慶，再由程國慶分別在宜蘭縣壯圍鄉之圖書館前及
    宜蘭縣壯圍鄉民代表會前，販賣第二級毒品安非他命與林勝
    慶各1次，每次1,000元（販出之時間、地點、金額，詳如附
    表參所載）。
  (六)以上販賣所得均由甲○○取得 (金額詳如附表所示)。
三、甲○○又意圖營利，基於販賣第一級毒品海洛因之概括犯意
    ，先由甲○○於不詳時間、地點，向不詳姓名之人販入第一
    級毒品海洛因，再以行動電話作為對外聯絡販賣之工具，連
    續為下列販出第一級毒品海洛因之行為：
  (一)甲○○自己一人在如附壹表編號4所示之時間及地點，將如
    附表壹編號4所示金額之第一級毒品海洛因，販賣予藍文宏
    多次（販出之時間、地點、金額，詳如附表壹編號4所載）
    。
  (二)甲○○與程國慶共同意圖營利，基於販賣第一級毒品海洛因
    之犯意聯絡及概括犯意，於販入第一級毒品海洛因後，交由
    程國慶，在如附表編號5、6所示之時間及地點，將如附表壹
    編號5、6所示金額之第一級毒品海洛因，連續販賣予藍文宏
    、諶俊強多次（販出之時間、地點、金額，詳如附表壹編號
    5 所載）。
  (三)以上販賣所得均由甲○○取得 (金額詳如附表所示)。
四、甲○○另基於轉讓第二級毒品安非他命之概括犯意，自93年
    3月間某日起至94年2月1日止（扣除93年4月23日至93年7月2
    6日之期間），在不詳處所，連續轉讓第二級毒品安非他命
    與李漢傑施用多次；又於93年4月22日，在不詳處所，轉讓
    第二級毒品安非他命與游嘉宏施用一次。
五、嗣經警對於李漢傑、程國慶及陳英蘭（另案由原法院審理中
    ）所使用之行動電話實施通訊監察後，於94年4月3日下午10
    時35分，在宜蘭縣羅東鎮○○街18號2樓之3拘提甲○○到案
    ，並扣得第一級毒品海洛因1包淨重0.20公克，包裝重0.26
    公克）及第二級毒品安非他命3包 (毛重8.2公克) 。
六、案經宜蘭縣警察局宜蘭分局、礁溪分局報請台灣宜蘭地方法
    院檢察署檢察官偵查起訴及移送併辦。
    理  由
一、訊據被告甲○○在本院審理中，除辯稱：(1)伊承認之前有賣
    給諶俊強，自93年8月份開始就沒有再賣給諶俊強了，所以
    沒有賣給他那麼多次；(2)伊向別人買進，買進之後，賣出的
    價格貴一點點，留下一小部份自己施用，買進和賣出的價格
    打平，所以伊沒有出到自己使用藥的錢，但也沒有營利之意
    圖；(3)是伊在賣，江阿真是向伊買的，跟陳英蘭沒有關係，
    陳英蘭是伊的同居人，因為陳英蘭和江阿真是同事，所以她
    透過陳英蘭向伊買，伊是向別人買來賣給她，也透過陳英蘭
    交給她，林勝慶也是伊在賣的，透過程國慶交付云云外；對
    於上揭犯罪事實均坦承不諱。復查：
  (一)證人林川貿、林台得、游錦文、藍文宏、諶俊強、李漢傑於
    警詢、檢察官偵查中之供證，固屬被告以外之人於審判外之
    言詞陳述，然被告於本院審判中已對證人林川貿、林台得、
    游錦文、藍文宏等之指述，及原審同案被告李漢傑在迭次偵
    審中供述之證據能力表示無意見，而同意作為證據，本院審
    酌資料作成之情狀，認為尚無誣陷之可能，而認為適當，依
    刑事訴訟法第159條之5第1項之規定，得為證據。又被告甲
    ○○在本院辯論終結前，並未曾對證人諶俊強之上揭供證聲
    明異議，依刑事訴訟法第159條之5第2項之規定，亦得為證
    據。至於，證人江阿真、林勝慶在檢察官偵查中已具結而為
    供證，其供證又無顯不可信之情況，依刑事訴訟法第159條
    之1第2項之規定，亦得為證據；合先敘明。
  (二)被告甲○○自93年4月23日起，經羈押於台灣宜蘭看守所，
    而於93年6月21日因具保而停止羈押；其後自94年4月4日起
    至94年5月13日再經羈押，再自94年5月16日起因另案送監執
    行；原審同案被告李漢傑則自93年4月23日起至93年6月21日
    止經羈押於台灣宜蘭看守所，再於93年6月21日至93年7月26
    日轉至宜蘭看守所附設觀察勒戒處所執行觀察勒戒，而於93
    年7月26日出所；又自94年2月2日起在台灣宜蘭監獄執行，
    迄94年6月2日執行完畢出監；有被告甲○○及原審同案被告
    李漢傑之本院被告前案紀錄表各一件在卷可參（見原審卷第
    228頁，第240至241頁）。
  (三)證人林川貿於94年4月11日檢察官偵查中結證供稱：我沒有
    向甲○○、程國慶買過毒品；我大約在93年3、4月向李漢傑
    買過安非他命，我用0000000000電話打給李漢傑，我都向他
    買1、2000元，地點都是他約定的，曾經約在龍潭加油站；
    我今年勒戒出來後也向他買過1次，我買1000元，我們約在
    礁溪，李漢傑把毒品交給我；我在5月18日之前至少向他買
    過7、8次，若連勒戒出來後這一次是8、9次等語（見94偵
    1030號第294頁）。參諸：(1)被告甲○○對於曾販賣第二級
    毒品安非他命予證人林川貿之事實，已坦承不諱；(2)原審同
    案被告李漢傑於93年4月23日偵查中具結供稱：因為我沒有
    地方住，而甲○○收留我，我就與他四處跑；甲○○曾用過
    我的電話打給買毒品的人，所以他們打甲○○電話不通時，
    就打我的電話，我接到要買毒品的電話後，我就拿過去給他
    們；因為我都在甲○○身旁，所以毒品是甲○○交給我，我
    再拿去給買家，甲○○有時會和我一起去，有時我單獨開車
    或騎車去；我把毒品交付給買家後，就立即向對方收錢，回
    來後將錢交給甲○○。如果是我與甲○○一同去，也是我收
    錢交給甲○○。甲○○會供我吃住、零用錢、毒品，我從93
    年3月開始幫他送，次數太多已記不清，我只送安非他命，
    沒有送海洛因，因為我不喜歡人家用海洛因，所以甲○○都
    自己送海洛因，安非他命1小包都是1000元云云（見93年度
    偵字第1565號卷第8至9頁）；於94年2月2日檢察官偵查中復
    具結證稱：有幫甲○○送毒品，時間忘記了，是在甲○○的
    住處即礁溪鄉○○○路40巷9號拿毒品送，有人要毒品，他
    叫我送，我就送；因為我沒有地方住，跟他住三、四個月。
    住一陣子以後，才幫他送毒品；幫他送毒品他只供我三餐、
    也會給我安非他命施用；他的綽號叫大頭等語；核與其於93
    年4月23日所為之供述互核相符；(3)證人林川貿、原審同案
    被告李漢傑此部分之供證有證據能力，有如前述；(4)原審同
    案被告李漢傑雖另辯稱：伊自93年4月23日起至93年7月26
    日在監所云云，然其此部分辯解僅足排除伊於該段時間內沒
    有販賣第二級毒品安非他命與林川貿之事實；從而，被告甲
    ○○有與原審同案被告李漢傑共同販賣第二級毒品安非他命
    予林川貿如附表壹編號1所示，已可認定（證人林川貿供證
    購買過安非他命8、9次，以對被告有利，認定為8次）。
  (四)證人林台得於94年4月8日檢察官偵查中具結證稱：我曾以
    0000000000打給李漢傑的0000000000買安非他命；毒品大部
    分是向甲○○拿的，李漢傑是他的小弟；去年4、5月份開始
    向甲○○拿，最後一次是在1月底時，每次都是拿1、2000
    元；東西都是李漢傑拿給我的；... 這段期間大約買3、4
    次云云（見94年度偵字第1030號卷第237頁）。雖該證人林
    台得其後在原法本院94年6月28日審理中改稱：他跟甲○○
    、李漢傑大家都是朋友，一起出錢，買回來吃；與甲○○合
    買一到三次；與李漢傑合買安非他命一、二次；他把錢交給
    甲○○然後一起去合買，有去過海邊、礁溪火車站；他於偵
    查中是講大家一起吃，可能他當時正在退藥；而且去年3、4
    月他還在監獄等語。然本院審酌：(1)被告甲○○在本院審理
    中對於曾販賣第二級毒品安非他命予證人林台得之事實，已
    坦承不諱；(2)經原審勘驗偵查筆錄VCD之結果，偵查筆錄確
    係依證人林台得所陳述之要旨而為記載，且證人林台得於偵
    訊時，以輕鬆方式稍息姿勢站立；回答檢察官問題時，就記
    憶模糊之地方，會請求檢察官再次提示筆錄或被告照片，若
    無法即刻回想出來，在問及其他問題時，他亦會突然就前述
    問題完整回答，顯見其受偵訊時，處於心神狀態良好的情形
    ，有原法院勘驗筆錄在卷可參（見原審卷第242至246頁、第
    256頁）；(3)原審同案被告李漢傑於93年4月23日、94年2 月
    2日檢察官偵查中具結證稱：有幫甲○○送毒品，有如前述
    ；(4)證人林川貿在偵查中之此部分之供證有證據能力，有如
    前述；因認證人林台得於原法院審理時所稱：他於偵查中是
    講大家一起吃及可能他當時處於戒斷症狀云云，顯係事後迴
    護被告之詞，不足採信，而應以其於偵查中之證述為可採。
    至於，證人林台得於偵查中雖供稱：伊自4、5月起開始向被
    告購買安非他命云云；然原審同案被告李漢傑自93年4月23
    日起至93年7月26日止在監所、被告甲○○則自93年4月23
    日起至93年6月21日在監所，已如前述；則被告李漢傑應自
    93年7月26日後始有可能交付證人林台得毒品，該證人林台
    得所稱：自93年4、5月起即已向被告購買毒品，關於買賣毒
    品之始期之陳述固不可採。惟偵查時距買賣毒品時已相隔8
    、9月，證人就日期之記憶略有出入，尚符常情，自不影響
    其他部分證言之證明力。被告甲○○有與原審同案被告李漢
    傑共同販賣第二級毒品安非他命予林台得如附表壹編號2所
    示，亦可認定（證人林台得供證購買過安非他命3、4次，以
    對被告有利，認定為3次）。
  (五)證人游錦文於94年4月4日檢察官偵查中結證證稱：93年2月
    間，我向甲○○買過1次1000元的安非他命，交易地點在羅
    東火車站附近，東西是李漢傑交給我，錢交給李漢傑，該次
    是我打電話給甲○○，李漢傑拿毒品給我云云（見94年度偵
    字第1030號卷第148頁）。雖該證人游錦文在原法院94年6月
    28日審理時改稱：伊向綽號「阿博」購買安非他命，不是向
    甲○○買毒品，伊在偵查中所言不實；是警察在送伊去地檢
    署的過程中，說人家有咬伊，所以伊很生氣，在檢察官那邊
    就看照片指認，指出李漢傑，但是這是不實在的；伊不認識
    甲○○、李漢傑等語（見原審卷第144頁）。然本院審酌：
    (1)被告甲○○在本院審理中對於曾販賣第二級毒品安非他命
    予證人游錦文之事實，已坦承不諱；(2)原審同案被告李漢傑
    於93年4月23日、94年2月2日檢察官偵查中具結證稱：有幫
    甲○○送毒品，有如前述；(3)證人游錦文於原法院審理時已
    證稱「伊未受違法取供」，應堪認其於偵查中之證述係出於
    其自由意志；(4)證人游錦文既與甲○○、李漢傑素不相識，
    衡諸常情，尚無可能僅因警員告知「有某人」陷害伊，即於
    檢察官偵查中明確誣指甲○○、李漢傑販賣毒品；因認證人
    游錦文於原法院審理時所稱：伊向綽號「阿博」購買安非他
    命，不是向甲○○買毒品云云，同係事後迴護被告之詞，不
    足採信，而應以其於檢察官偵查中之證述為可採信。被告甲
    ○○有與原審同案被告李漢傑共同販賣第二級毒品安非他命
    予游錦文如附表壹編號3所示，亦可認定。
  (六)證人藍文宏於94年4月13日檢察官偵查中具結證稱：我曾以
    0000000000撥給甲○○的0000000000購買毒品，我都是買海
    洛因；我是從1月份開始向他買，第1次買約1000元，是大頭
    載人來冬山九份大賣場，毒品是那個人拿給我；最後1次要
    向他買2000元，之後我們約在成功派出所附近的台灣大哥大
    ；前後我共向他買過2、3次，都是向他買1000或2000元；在
    今年元旦晚上7、8時許我也有向大頭買，東西是阿醜拿出來
    給我，我是買2000元海洛因、1000元安非他命，我們約在宜
    蘭市○○路，錢也是交給阿醜；（檢察官問：剛才為何說不
    曾向大頭買過安非他命？）剛才我忘記，我一時突然想起來
    云云（見94年度偵字第1030號卷第428頁）。雖該證人藍文
    宏於94年6月28日在原法院審理時改稱：甲○○綽號「大頭
    」或「頭兄」；伊施用海洛因是向阿醜買的，伊不是向「大
    頭」買的，伊不認識李漢傑；伊與甲○○是一起出錢向阿醜
    買毒品，有一次一人出2000元，偵查中他毒癮發作不知所云
    ；伊曾打電話給甲○○買海洛因，但沒有買到等語（見原審
    卷第156頁）。然本院審酌：(1)被告甲○○在本院審理中對
    於曾販賣第二級毒品安非他命、第一級毒品海洛因予證人藍
    文宏之事實，已坦承不諱；(2)經原審勘驗偵查筆錄VCD之結
    果，偵查筆錄確係依證人藍文宏所陳述之要旨而為記載，且
    證人藍文宏於偵訊時間之24分鐘內，均以輕鬆方式稍息姿勢
    站立；回答檢察官問題時，就檢察官詢問不清楚之部分，亦
    會出言更正，並會就檢察官未詢問之部分主動說明；且依訊
    問完畢後，請求檢察官讓他打電話回家，讓他抽菸並幫忙他
    換監房等情節觀之，顯見其受偵訊時，處於心神狀態良好的
    情形，有原法院審判筆錄在卷可參（見原審卷第257至260頁
    ）；(3)證人藍文宏在偵查中之此部分之供證有證據能力，有
    如前述；因認證人藍文宏於原法院審理時所稱：在偵查中毒
    癮發作而不知其所陳述為何云云，顯係事後迴護被告之詞，
    不足採信，應以該證人在檢察官偵查中之陳述為可採。被告
    甲○○有販賣第二級毒品安非他命、第一級毒品海洛因予藍
    文宏如附表壹編號4所示，亦可認定。
  (七)證人諶俊強於94年4月4日檢察官偵查中具結證稱：我從93年
    年初就開始向甲○○購買海洛因，最後1次是93年年底。我
    們一般交易地點都是在宜蘭市的路上，毒品甲○○、程國慶
    都有交給我，我大約向他買10幾次，一次2000元；我開始買
    安非他命的時間與海洛因差不多，我從93年年初就開始向甲
    ○○購買安非他命，1次2000元，最後1次也是年底，我們都
    約在宜蘭市的路上，毒品甲○○、程國慶都有交給我云云（
    見93年度偵字第1030號卷第139頁）。本院審酌：(1)被告在
    本院審理中亦坦承：我承認之前有賣給他過等語（見本院95
    年6月29日審理筆錄）；(2)被告雖在本院辯稱：八月份以後
    就沒有賣給他，程國慶沒有參與云云；然其並未否認證人諶
    俊強上揭供證之證據能力及證明力，又未能提出其他相關之
    證據以供本院查證。則證人諶俊強之上揭供證自屬可信；被
    告甲○○有與程國慶共同販賣第一級毒品海洛因予諶俊強如
    附表壹編號5所示，亦可認定。
  (八)證人陳建中於94年4月8日檢察官偵查中具結證稱：我以我的
    電話0000000000撥打0000000000 、0000000000購買海洛因
    ；我都是向甲○○購買毒品，然後甲○○叫程國慶拿來給我
    ；我是在過年後才向甲○○買的，第1次是買3500元，東西
    是甲○○叫程國慶拿給我的，程國慶拿到羅東鎮○○路40號
    我的牛排店給我，我把錢交給程國慶帶回；最後1次是在今
    年3月間向甲○○買的，也是3500元，東西是甲○○、陳英
    蘭拿到羅東聖母醫院給我；這段期間我至少向甲○○買了10
    次，程國慶送了好幾次給我，我每次固定買3500元，程國慶
    送的次數比較多，甲○○送的次數約有4、5次，約定的地點
    還有在宜蘭醫院停車場，大部分是程國慶送到我店裡云云（
    見94年度偵字第1030號卷第215頁）。在原法院於94年6月28
    日審理中復具結證稱：伊向甲○○買海洛因；是今年年初開
    始買的，次數約四、五次，確實的時間不記得；一次都買
    3500元；有時候是甲○○自己交付毒品；有時候是程國慶交
    付毒品；交易地點是在羅東鎮○○路40號他的店內、羅東聖
    母醫院路邊及其他不詳處所；次數只有五、六次；交錢時程
    國慶來有講，他就交給程國慶，如果沒有講，他還是交給甲
    ○○等語（見原審卷第141頁）。證人陳建中先後陳述被告
    甲○○與另案被告程國慶販賣毒品等情節，均大致相符，其
    證述應堪採信。又關於買賣次數，其於偵查中稱至少十次，
    於原法院審理時則稱只有五、六次，本院認被告於偵查中之
    陳述，距買賣毒品之時間較近，記憶較為清晰，應以偵查中
    所述為可採。被告甲○○有與程國慶共同販賣第一級毒品海
    洛因予陳建中如附表壹編號6所示，亦可認定
  (九)證人江阿真於94年4月4日檢察官偵查中具結證稱：跟我交易
    毒品安非他命的是陳英蘭，她叫小詩；我都是打電話給她，
    但如果找不到她，我就會找甲○○，我們都叫他大頭；我和
    陳英蘭買安非他命已經有二個月了，大概是過年的時候向她
    買的，我第一次向她買3,000元，陳英蘭拿到蘇澳鎮○○○
    路新悅汽車旅館外交給我，最後一次是94.04.01買的，我買
    3000元，是我到宜蘭市拿毒品，毒品是陳英蘭交給我；甲○
    ○不曾拿毒品給我；... 監聽譯文內「你過來我直接去處理
    ，在我這裡見面」是甲○○說的，是要處理安非他命云云（
    見93年度偵字第1030號卷第123頁）。核與被告甲○○在本
    院審理中所供：陳英蘭是伊的同居人，因為陳英蘭和江阿真
    是同事，所以她透過陳英蘭向伊買，伊是向別人買來賣給她
    ，也透過陳英蘭交給她等語相符（見本95年6月29日審判筆
    錄）；且證人江阿真於檢察官偵查中具結所為供證有證據能
    力，已如前述；則證人江阿真上揭供證，自屬可信。再查，
    陳英蘭於證人江阿真向被告甲○○購買第二級毒品安非他命
    時，為被告甲○○送安非他命予江阿真之行為，本屬販賣第
    二級毒品犯行之一部；則被告甲○○所辯：是伊在賣，江阿
    真是向伊買的，跟陳英蘭沒有關係等語，自無足採。被告甲
    ○○有與陳英蘭共同販賣第二級毒品安非他命予江阿真如附
    表貳所示，亦可認定。
  (十)證人林勝慶於94年4月4日檢察官偵查中具結證稱：有次下午
    我酒醉，我向程國慶買1000元安非他命，他就在壯圍鄉鄉民
    代表會前拿給我，那次是程國慶載甲○○，我一上車將1000
    元拿給程國慶他就將毒品交給我；共向他買過約2次，1 次
    都買1000元；1次是在今年2月間，地點我忘了，我錢先拿給
    他，他把東西放在壯圍鄉立圖書館前的柱子下面，再打電話
    叫我過去拿云云（見93年度偵字第1030號卷第169頁）。核
    與被告甲○○在本院審理中所供：林勝慶也是伊在賣的，透
    過程國慶交付等語相符（見本95年6月29日審判筆錄）；且
    證人林勝慶於檢察官偵查中具結所為供證有證據能力，已如
    前述；則證人林勝慶上揭供證，自屬可信。再查，程國慶於
    證人林勝慶向被告甲○○購買第二級毒品安非他命時，為被
    告甲○○送安非他命予林勝慶之行為，本屬販賣第二級毒品
    犯行之一部；則被告甲○○所辯：林勝慶也是伊在賣的，跟
    程國慶沒有關係等語，自無足採。被告甲○○有與程國慶共
    同販賣第二級毒品安非他命予林勝慶如附表參所示，亦可認
    定。
  (十一)本案於94年4月3日經警查獲被告甲○○持有之白粉1包，經
    送請法務部調查局檢驗結果，認為確實含第一級毒品海洛因
    成分，淨重0.20公克，空包裝重0.26公克，有法務部調查局
    94年5月26日調科壹字第300001283號鑑驗通知書在卷可證（
    見原審卷第90頁）。同日另扣案被告甲○○持有之結晶3包
    ，係第二級毒品安非他命，毛重8.2公克，亦有扣押物品清
    單在卷可參（見94年偵字第1031號卷第12頁）。
  (十二)被告在本院審理中已明確供稱：伊向別人買進，買進之後，
    賣出的價格貴一點點，留下一小部份自己施用，買進和賣出
    的價格打平，所以伊沒有出到自己使用藥的錢云云（見本院
    95年6月29日審判筆錄）。被告既有從販入、賣出毒品間，
    扣得部分毒品留己用，而獲得不用花錢購買毒品之利得，即
    應認有營利之意圖。所辯：未意圖營利等語，自無足採。
  (十三)關於被告甲○○自白轉讓第二級毒品安非他命之事實，核與
    原審同案被告李漢傑於93年4月23日偵查中具證供證：我因
    為我沒有地方住，而甲○○收留我；... 甲○○會供我吃住
    、零用錢、毒品，我從93年3月開始幫他送，我最後一次施
    用安非他命是4月22日凌晨於板橋的電玩店內使用，當天游
    嘉宏也有用，毒品是甲○○的云云（見93年度偵字第1030號
    卷第6頁）；及證人游嘉宏於偵查中供述：93年4月22日晚上
    9至10時許，甲○○先開1部福特車子到羅東觀天下接我，到
    礁溪後，李漢傑開當天被查獲時租的車子來，我就和甲○○
    坐上李漢傑的車，出發前甲○○有拿出安非他命供我跟李漢
    傑施用等語（93年度偵字第1565號卷第22頁）相符。被告此
    部分之自白核與事實相符，自屬可信；此部分轉讓第二級毒
    品安非他命之事實，亦可認定。
  (十四)本案事證明確，被告甲○○販賣第一級毒品海洛因、第二級
    毒品安非他命，及轉讓第二級毒品安非他命之犯行，均堪認
    定。
二、論罪法條：
  (一)按海洛因係屬毒品危害防制條例第2條第2項第1款所稱之「
    第一級毒品」；而安非他命則屬同條例第2條第2項第2款所
    稱之「第二級毒品」。核被告甲○○所為：
    1.如附表壹編號1、2、3、4、5所示販賣安非他命行為，係
      犯毒品危害防制條例第4條第2項之販賣第二級毒品罪。被
      告販賣第二級毒品前後持有第二級毒品安非他命之低度行
      為，被販賣第二級毒品之高度行為吸收，不另論罪。被告
      就如附表壹編號1、2、3所示販賣第二級毒品安非他犯行
      ，與原審同案被告李漢傑間，有犯意連絡及行為分擔，均
      為共同正犯；就如附表壹編號5所示販賣第二級毒品安非
      他犯行，與成年人程國慶間，有犯意連絡及行為分擔，均
      為共同正犯。
    2.如附表壹編號4、5、6所示販賣海洛因行為，係犯毒品危
      害防制條例第4條第1項販賣第一級毒品。被告販賣第一級
      毒品前後持有第一級毒品海洛因之低度行為，被販賣第一
      級毒品之高度行為吸收，不另論罪。被告就如附表壹編號
      5、6所示販賣第一級毒品海洛因犯行，與成年人程國慶間
      ，有犯意連絡及行為分擔，均為共同正犯。
    3.如附表貳、參所示販賣安非他命行為，係犯毒品危害防制
      條例第4條第2項之販賣第二級毒品罪。被告就如附表貳所
      示販賣第二級毒品安非他犯行，與成年人陳英蘭間，有犯
      意連絡及行為分擔，均為共同正犯；就如附表參所示販賣
      第二級毒品安非他犯行，與成年人程國慶間，有犯意連絡
      及行為分擔，均為共同正犯。
    4.轉讓安非他命予李漢傑、游嘉宏施用，核係犯毒品危害防
      制條例第8條第2項之轉讓第二級毒品罪。
  (二)被告甲○○所為多次販賣第一、二級毒品罪、多次轉讓第二
    級毒品罪；被告李漢傑所為多次販賣第二級毒品罪，均時間
    密接，方法相同，犯罪構成要件相同，顯係基於概括犯意而
    為之，均為連續犯，應依刑法第56條之規定各論以一罪。被
    告行為後，刑法第56條連續犯之規定，業於94年1月7日  修
    正公布刪除，並於95年7月1日施行，則被告之犯行，因行為
    後新法業已刪除連續犯之規定，此刪除雖非犯罪構成要件之
    變更，但顯已影響行為人刑罰之法律效果，自屬法律有變更
    ，依新法第2條第1項規定，比較新、舊法結果，仍應適用較
    有利於被告之行為時法律即舊法論以連續犯（最高法院95年
    第8次刑事庭會議決議參照）。又，被告甲○○所犯之上揭
    各連續犯行，除販賣第一級毒品罪法定刑為死刑、無期徒刑
    不得加重外，就其所犯連續販賣第二級毒品罪、轉讓第二級
    毒品罪均加重其刑。公訴人雖僅就被告甲○○於92年10月間
    起至93年4月5日止販賣第一、二級毒品罪部分提起公訴，惟
    上揭罪事實欄其餘販賣第一、二級毒品罪部分，分別核與已
    起訴之販賣第一、二級毒品罪事實，有連續犯之裁判上一罪
    關係，為起訴效力所及，本院自得併予審理。
  (三)被告甲○○所為販賣第一級毒品海洛因、第二級毒品安非他
    命罪、轉讓第二級毒品罪，均犯意個別，行為互殊，且屬構
    成要件不同之罪，應分論併罰。
  (四)被告甲○○曾因施用毒品案件，經臺灣宜蘭地方法院於88年
    12月23日，以88年度易字第345號判決判處有期徒刑7月；又
    因施用毒品案件，經同法院於89年6月14日，以89年度易字
    第72號判決判處有期徒刑1年；上揭二罪再經同法院於90年4
    月23日，以90年度聲字第418號裁定應執行刑為有期徒刑1年
    6月，而於91年5月17日因縮短刑期執行完畢出監，有本院被
    告全國前案紀錄表1份在卷足憑。又，被告行為後，刑法第
    47條累犯之規定，業於94年1月7日修正公布，並於95年7 月
    1日施行；被告在有期徒刑執行完畢後，於五年以內再故意
    犯本件有期徒刑以上之罪，不論依修正前之刑法第47條，或
    修正後之刑法第47條第1項之規定，均構成累犯，對被告而
    言並無有利或不利之情形，自不生新舊法比較之問題，應逕
    依修正前之刑法第47條，論以累犯；依刑法第47條之規定，
    除死刑、無期徒刑部分不得加重外，其餘均遞加重其刑。
  (五)被告行為後，94年1月7日修正公布之刑法第33條第5款規定
    罰金刑為新台幣1000元以上，以百元計算之，新法施行後，
    依新法第2條第1項之規定，應適用行為時即修正前舊法之規
    定。按行為後法律有變更者，依修正前刑法第2條第1項之規
    定，以適用裁判時法為原則，如行為時法有利於行為人，則
    例外適用行為時法；依修正後刑法第2條第1項規定，以適用
    行為時法為原則，惟如裁判時法有利於行為人，則例外的適
    用裁判時法。以往實務見解，認原判決未及比較適用新舊法
    時，上訴後，雖比較結果以舊法有利於行為人，而原判決別
    無其他撤銷事由，仍應由本院以此為由撤銷改判。惟修正後
    之規定係以適用行為時法為原則，因此原判決雖未及比較適
    用，然上訴本院後，經比較新舊法，行為後之法律並非較有
    利於行為人，仍應適用行為時法，則原判決適用行為時法即
    無不當，自不構成撤銷之事由，併此敘明。
三、原審判決：
  (一)就被告甲○○所為販賣第一、二級毒品罪部分據以論罪科刑
    ，固非無見。惟查：1.被告就附表貳、參部分亦應成立販賣
    第二級毒品罪，原判決未予認定，自有未當。2.如附表伍所
    示放置第一、二級毒品之外包裝，乃係用以防止毒品裸漏、
    逸出及潮濕，並便於攜帶之作用，係供犯販賣第一、二級毒
    品罪所用之物，原判決未併予宣告沒收，亦有未洽。被告之
    上訴意旨指摘原審量刑過重，雖無理由；然原判決關於販賣
    第一、二級毒品罪部分既有前述之可議，仍屬無可維持，應
    由本院就原判決關於販賣第一、二級毒品罪部分予以撤銷改
    判。爰審酌被告犯罪之動機無非在謀取不法財物，其生活狀
    況、智識程度，販賣毒品之種類、數量、次數，犯販賣毒品
    罪對社會所生之危害非輕，然在本院審理中已坦承部分犯行
    等一切情狀，分別量處如主文所示之刑，判處無期徒刑部分
    ，另宣告褫奪公權終身。又被告李漢傑二人共同販賣第二級
    毒品安非他命，所得均歸被告甲○○收取，業據被告李漢傑
    證述在卷，已如前述，被告甲○○販賣第一級毒品亦係由其
    自己所得，則被告甲○○販賣第一級毒品之所得59,000元（
    計算方式如附表壹所示）、第二級毒品安非他命所得58,000
    元（計算方式：如附表壹所示35,000元+如附表貳所示21000
    元+如附表參所示2,000元=58,000元），應依毒品危害防制
    條例第19條第1項之規定諭知沒收之，如全部或一部不能沒
    收時，以其財產抵償之。又於94年4月3日扣得如附表肆所示
    之海洛因、安非他命，分屬查獲之第一、二級毒品，應依毒
    品危害防制條例第18條第1項前段規定沒收銷燬之；扣按如
    附表伍所示之海洛因、安非他命之外包裝，分係供被告犯販
    賣第一、二級毒品罪所用之物，應依毒品危害防制條例第19
    條第1項規定宣告沒收；另門號0000000 000號行動電話SIM
    卡1張，雖未據扣案，然未能證明已滅失，且為被告甲○○
    所有供犯罪所用之物，業據證人林台得、陳建中及藍文宏於
    偵查中證述綦詳，爰依刑法第38條第1項第2款之規定宣告沒
    收。
  (二)公訴意旨另以：被告甲○○與原審同案被告李漢傑基於販賣
    第一、二級毒品之概括犯意，由被告甲○○先向綽號「廖師
    」、「光明」等之男子購入第一級毒品海洛因、第二級毒品
    安非他命後，透過被告甲○○所使用門號為0000000000 號
    、0000000000號等行動電話及李漢傑所使用門號0000000000
    號行動電話作為彼此聯絡及對外聯絡工具，自92 年10月間
    起至93年4月5日止，連續在不詳處所，販賣予他人多次（除
    附表壹已論罪科刑部分外）。嗣於93年4月22日晚上9時許，
    在台北市○○街139號4樓之6處所，向綽號「廖師」之男子
    販入第一級毒品海洛因（淨重119.63公克）、第二級毒安非
    他命（驗餘淨重共100.34公克），旋於同年月23日凌晨1時
    許，為警於宜蘭縣境北宜公路出口處，攔檢查獲，因認被告
    甲○○此部分亦涉犯毒品危害防制條例第4條第1項及同條第
    2項之販賣第一、二級毒品罪嫌云云。公訴人認被告涉犯上
    開罪嫌，無非以：被告甲○○於警訊及偵查中之供述（93年
    度偵字第1564 號卷第21頁至23頁、第37頁）、被告李漢傑
    於警訊及偵查中之供述（同上卷第8、9、20、21、47至49頁
    ），及有第一級毒品海洛因（淨重119.63公克）、第二級毒
    品安非他命（驗餘淨重100.34公克）、0000000000號行動電
    話SIM卡1片、0000000000號行動電話1支、0000000000號行
    動電話1支扣案，另有通訊監察譯文及通訊監察書、內政部
    警政署刑事警察局鑑定通知書及法務部調查局鑑定通知書各
    1份在卷，為其主要之論據。惟訊之被告則均堅決否認有此
    部分之犯行。按犯罪事實應依證據認定之，無證據不得認定
    犯罪事實。被告或共犯之自白，不得作為有罪判決之唯一證
    據，仍應調查其他必要之證據，以察其是否與事實相符。檢
    察官就被告犯罪事實，應負舉證責任，並指出證明之方法；
    刑事訴訟法第154條第2項、第156條第2項、第161條第1項分
    別定有明文。又，認定犯罪事實所憑之證據，雖不以直接證
    據為限，間接證據亦包括在內；然而無論直接或間接證據，
    其為訴訟上之證明，須於通常一般之人均不致有所懷疑，而
    得確信其為真實之程度者，始得據為有罪之認定，倘其證明
    尚未達到此一程度，而有合理之懷疑存在時，事實審法院復
    已就其心證上理由予以闡述，敘明其如何無從為有罪之確信
    ，因而為無罪之判決，尚不得任意指為違法，最高法院76年
    台上字第4986 號亦著有判例。經查：
    1.本件除如附表編號1、3、5所示之犯罪時間、地點及對象
      ，可堪認定於該段期間被告甲○○有販賣第一、二級毒品
      之事實外；公訴人對於被告於該段時間究使用0000000000
      號、0000000000號及00 00000000號行動電話聯絡何人販
      賣毒品，均未能提出相關之資料以供本院查證。
    2.卷附通訊監察書及譯文僅只載明綽號或電話號碼，未據查
      明通話之人是否為被告甲○○或李漢傑，及與被告二人通
      話之對象是否實際有買賣毒品之事實，自不足執為被告論
      罪科刑之依據。
    3.被告甲○○於偵查中固曾自白伊自92年10、11月間開始販
      賣海洛因與安非他命云云（93年度偵字第1564號卷第21頁
      至23頁）。然此部分除被告之自白外並無其他證據足資佐
      證，揆諸上揭刑事訴訟法第156條第2項規定，自難儘被告
      此等自白，即遽認其涉有其他販賣第一、二級毒品犯行。
    4.被告甲○○於93年4月22日下午9時許，在台北市○○街13
      9號4之6，向綽號「廖師」所販入之第一級毒品海洛因7包
      （淨重119.63公克）及第二級毒品安非他命4包（驗餘淨
      重100.34公克），於94年4月23日凌晨1時許為警查獲並扣
      案，固有扣押筆錄在卷可查。然此部分扣案之毒品，核與
      被告被訴自92年10月起至93年4月5日止販賣毒品罪嫌，究
      竟有如何之關連，並未據檢察官舉證以為說明。何況，被
      告前因施用毒品案件，經台灣板橋地方法院，以93年度訴
      字第859判決，就施用第一級毒品判處有期徒刑1年，就施
      用第二級毒品部分判處有期徒刑6月，應執行有期徒刑1
      年4月，而該案扣案證物即為上揭扣案證物第一級毒品海
      洛因7包（淨重119.63公克）及第二級毒品安非他命4包（
      驗餘淨重100.34公克），且業經該案宣告沒收銷燬之，而
      該案亦已於94年4月15日判決確定，有台灣板橋地方法院
      93年度訴字第859號判決書及台灣高等法院被告前案紀錄
      表在卷可參（見原審卷第333頁）。
    5.此外，又查無其他積極證據足認被告有公訴意旨所指之此
      部分販賣第一、二級毒品犯行，此部分被告之犯罪尚屬不
      能證明。惟因公訴意旨認此部分，與上開論罪科刑之部分
      ，有連續犯之裁判上一罪關係，故不另為無罪之諭知。
    6.另查，此部分扣押之毒品既經另案宣告沒收銷燬，有如前
      述，即無從再於本案論罪科刑項下再予宣告沒收銷燬之；
      公訴人聲請將此部分毒品宣告沒收銷燬之，尚有未洽。又
      ，於93年4月23日凌晨1時許所查獲之門號0000000000號
      SIM卡1 片、0000000000號行動電話1支、0000000000號行
      動電話1支，經查與被告二人販賣毒品予如附表所示之人
      無關，此部分公訴人聲請沒收，亦屬無據，均附此敘明。
  (三)原審就轉讓第二級毒品罪部分，審酌被告之生活狀況、智識
    程度、犯罪對社會所生之危害非輕等一切情狀，量處處有期
    徒刑拾月。其認定事實、適用法律及量處刑期，均為妥適。
    被告之上訴意旨指摘原審量刑過重，為無理由，此部分上訴
    應予駁回。
  (四)上揭撤銷改判部分（販賣第一、二級毒品罪）及上訴駁回部
    分（轉讓第二級毒品罪），定應執行刑如主文第四項所示。
據上論斷，應依刑事訴訟法第369條第1項前段、第368條、第364
條、第299條第1項前段、第301條第1項，毒品危害防制條例第4
條第1項、第2項、第8條第2項、第18條第1項前段、第19條第1項
，刑法第11條前段、第2條第1項、第28條、第37條第1項、第38
條第1項第2款、第51條第4款前段，新修正刑法第56條、第47條
、第33條第5款，判決如主文。
本案經檢察官田炳麟到庭執行職務。
中    華    民    國    95    年    7     月    13    日
                  刑事第十庭    審判長法  官  劉景星
                                      法  官  陳志洋
                                      法  官  陳博志
以上正本證明與原本無異。
如不服本判決，應於收受送達後十日內向本院提出上訴書狀，其
未敘述上訴之理由者並得於提起上訴後十日內向本院補提理由書
（均須按他造當事人之人數附繕本）。
                                      書記官  陳嘉文
中    華    民    國    95    年    7     月    19    日
附錄：本案論罪科刑法條全文
製造、運輸、販賣第一級毒品者，處死刑或無期徒刑；處無期徒
刑者，得併科新臺幣1千萬元以下罰金。
製造、運輸、販賣第二級毒品者，處無期徒刑或7年以上有期徒
刑，得併科新臺幣7百萬元以下罰金。
毒品危害防制條例第8條第2項
轉讓第二級毒品者，處6月以上5年以下有期徒刑，得併科新臺幣
70萬元以下罰金。
附表一：
┌──┬────┬────┬────┬──────┬───────────┐
│編號│販賣時間│販賣地點│販賣對象│販賣毒品之人│販賣金額（新臺幣）或數│
│    │        │        │        │            │量                    │
├──┼────┼────┼────┼──────┼───────────┤
│ 1  │93年3 │礁溪鄉龍│林川寶  │甲○○、李漢│安非他命每次1000元或20│
│    │月間某日│潭加油站│        │傑（均由李漢│00元，約8次（為被告有 │
│    │起至同年│、礁溪鄉│        │傑聯絡及交付│利之認定，應認至少有1 │
│    │4月22日 │某處    │        │            │次販賣安非他命2000元，│
│    │止之期間│        │        │            │其餘7次每次販賣1000元 │
│    │某日    │        │        │            │，合計9000元）。      │
│    │93年7 │        │        │            │                      │
│    │月27日起│        │        │            │                      │
│    │至同年12│        │        │            │                      │
│    │月15日止│        │        │            │                      │
│    │之期間某│        │        │            │                      │
│    │日      │        │        │            │                      │
│    │94年1 │        │        │            │                      │
│    │月20日起│        │        │            │                      │
│    │至同年2 │        │        │            │                      │
│    │月1日之 │        │        │            │                      │
│    │期間某日│        │        │            │                      │
├──┼────┼────┼────┼──────┼───────────┤
│ 2  │93年7月6│宜蘭縣某│林台得  │甲○○、李漢│安非他命每次1000元或20│
│    │日起至94│處海邊、│        │傑          │00元，約3次（為被告有 │
│    │年1月間 │礁溪火車│        │            │利之認定，應認至少有1 │
│    │某日止  │站      │        │            │次2000元，其餘2次為100│
│    │        │        │        │            │0元，合計4000元）。   │
├──┼────┼────┼────┼──────┼───────────┤
│ 3  │93年2月 │羅東火車│游錦文  │被告甲○○、│安非他命1次，1000元。 │
│    │間某日  │站      │        │李漢傑      │                      │
├──┼────┼────┼────┼──────┼───────────┤
│ 4  │94年1月 │宜蘭縣冬│藍文宏  │被告甲○○  │海洛因3次，每次1000 │
│    │間      │山鄉「九│        │            │元或2000元（為被告有利│
│    │        │份大賣場│        │            │之認定，海洛因至少有1 │
│    │        │」、羅東│        │            │次為2000元，其餘2次為1│
│    │        │鎮成功派│        │            │000元，合計4000元）。 │
│    │        │出所附近│        │            │安非他命1次，1000元 │
│    │        │店家旁、│        │            │。                    │
│    │        │宜蘭市慈│        │            │                      │
│    │        │安路某處│        │            │                      │
│    │        │。      │        │            │                      │
├──┼────┼────┼────┼──────┼───────────┤
│ 5  │自93年1 │宜蘭某處│諶俊強  │被告甲○○、│海洛因10次，每次2000│
│    │月間某日│路上    │        │另案被告程國│元，合計20000元。     │
│    │起至同年│        │        │慶          │安非他命10次，每次20│
│    │12月間某│        │        │            │00元，合計20000元。   │
│    │日止（同│        │        │            │                      │
│    │年4月23 │        │        │            │                      │
│    │日起至6 │        │        │            │                      │
│    │月21日止│        │        │            │                      │
│    │除      │        │        │            │                      │
│    │        │        │        │            │                      │
│    │外）    │        │        │            │                      │
├──┼────┼────┼────┼──────┼───────────┤
│ 6  │94年1月 │羅東鎮公│陳建中  │被告甲○○、│海洛因每次3500元，共10│
│    │某日起至│園路40號│        │另案被告程國│次，合計35000元。     │
│    │同年3月 │、羅東聖│        │慶          │                      │
│    │間某日止│母醫院、│        │            │                      │
│    │        │其他不詳│        │            │                      │
│    │        │處所    │        │            │                      │
└──┴────┴────┴────┴──────┴───────────┘
 所得：
 販賣第一級毒品海洛因所得為59000元（4000元＋20000元＋
 35000元＝59000元）。
 販賣第二級毒品安非他命所得為35000元（9000元＋4000元＋
 1000元＋1000元＋20000元＝35000元）。
 附表二：
┌─────┬─┬────┬────┬──────┬───────────┐
│交易時間  │次│交易地點│ 交易   │  金額      │        備 註         │                      │
│          │數│        │ 物品   │            │                      │
├─────┼─┼────┼────┼──────┼───────────┤
│94年2月9日│約│宜蘭縣蘇│第二級毒│每次約3000元│江阿真使用行動電話請陳│
│起至同年4 │每│澳鎮蘇東│品安非他│            │英蘭聯絡，被告獲悉後，│
│月1日止（ │週│路東北路│命      │            │再將安非他命交付予陳英│
│共7週有餘 │1 │新悅汽車│        │            │蘭，請其轉交，以完成交│
│，以有利於│次│旅館外、│        │            │易。                  │
│被告計為7 │  │宜蘭縣宜│        │            │                      │
│週）      │  │蘭市某處│        │            │                      │
└─────┴─┴────┴────┴──────┴───────────┘
 所得：3,000元x 7=21,000元
附表三：
┌────┬──┬────┬────┬──────┬───────────┐
│交易時間│次數│ 交易   │ 交易   │  金額      │       備註           │                      │
│        │    │ 地點   │ 物品   │            │                      │
├────┼──┼────┼────┼──────┼───────────┤
│94年2月 │2次 │宜蘭縣壯│第二級毒│每次1000元  │  林勝慶使用行動電話請│
│間及94年│    │圍鄉立圖│品安非他│            │程國慶聯絡，被告獲悉後│
│3月18日 │    │書館前柱│命      │            │將安非命交由程國慶轉交│
│        │    │子下、宜│        │            │，以完成交易。        │
│        │    │蘭縣壯圍│        │            │                      │
│        │    │鄉民代表│        │            │                      │
│        │    │會前    │        │            │                      │
└────┴──┴────┴────┴──────┴───────────┘
 所得：1,000元x 2=2,000元
附表肆；
  (一)第一級毒品海洛因1包（淨重0.20公克）。
  (二)第二級毒品安非他命3包 (毛重8.2公克)，
附表伍：
  (一)放置附表肆編號(一)毒品之外包裝一只（包裝重0.26公克）。
  (二)放置附表肆編號(二)毒品之外包裝三只。


司法院資訊處製作；財團法人民間司法改革基金會備份。
